---
title: "Lab5"
author: Поташук Антон БИСО-01-20
format: 
    md:
        output-file: README.md
engine: knitr
---

## Цель работы

1.  Получить знания о методах исследования радиоэлектронной обстановки
2.  Составить представление о механизмах работы Wi-Fi сетей на канальном и сетевом уровне модели OSI
3.  Зекрепить практические навыки использования языка программирования R для обработки данных
4.  Закрепить знания основных функций обработки данных экосистемы tidyverse языка R

## Исходные данные

1.  ОС Windows
2.  RStudio
3.  "mir.csv-01.csv"

## План

1.  Запускаем RStudio
2.  Качаем пакеты dplyr и lubridate
3.  Анализируем данные
4.  Отвечаем на вопросы
5.  Создаём отчет

## Ход работы

Устанавливаем пакет dplyr с помощью команды install.packages(“dplyr ”) и пакет lubridate командой install.packages(“lubridate”)

```{r}
library(dplyr)
```

```{r}
library(lubridate)
```

Импортируем данные из общего файла файла в 2 разных датасета

Датасет 1 -- анонсы беспроводных точек доступа (\`dataset1\`)

```{r}
dataset1 = read.csv("mir.csv-01.csv", nrows = 167)
dataset1 %>% glimpse()
```

```{dataset1 <- dataset1 %>%}
  mutate_at(vars(BSSID, Privacy, Cipher, Authentication, LAN.IP, ESSID), trimws) %>% mutate_at(vars(BSSID, Privacy, Cipher, Authentication, LAN.IP, ESSID), na_if, "") %>%  mutate_at(vars(First.time.seen, Last.time.seen), as.POSIXct, format = "%Y-%m-%d %H:%M:%S")

dataset1 %>% head
```

Датасет 2 -- запросы на подключение клиентов к известным им точкам доступа (dataset2)

```{r}
dataset2 = read.csv("mir.csv-01.csv", skip = 170)
dataset2 %>% glimpse()
```

```{r}
dataset2 <- dataset2 %>% 
  mutate_at(vars(Station.MAC, BSSID, Probed.ESSIDs),trimws) %>% mutate_at(vars(Station.MAC, BSSID, Probed.ESSIDs),na_if, "")

dataset2 <- dataset2 %>% mutate_at(vars(First.time.seen, Last.time.seen), as.POSIXct, format = "%Y-%m-%d %H:%M:%S") %>% mutate_at(vars(Power, X..packets), as.integer) %>% filter(!is.na(BSSID))
  
dataset2 %>% head
```

### Шаг 2. Анализ данных

#### Точки доступа

#### Задание 1. Определить небезопасные точки доступа (без шифрования -- OPN)

```{r}
open_wifi <- dataset1 %>% 
  filter(grepl("OPN", Privacy)) %>%
  select(BSSID, ESSID) %>%
  arrange(BSSID) %>%
  distinct

open_wifi
```

#### Задание 2. Определить производителя для каждого обнаруженного устройства

\- 00:03:7A Taiyo Yuden Co., Ltd.

\- 00:03:7F Atheros Communications, Inc.

\- 00:25:00 Apple, Inc.

\- 00:26:99 Cisco Systems, Inc

\- E0:D9:E3 Eltex Enterprise Ltd.

\- E8:28:C1 Eltex Enterprise Ltd.

#### Задание 3. Выявить устройства, использующие последнюю версию протокола шифрования WPA3, и названия точек доступа, реализованных на этих устройствах

```{r}
dataset1 %>%

  filter(grepl("WPA3", Privacy)) %>% select(BSSID, ESSID, Privacy)
```

#### Задание 4. Отсортировать точки доступа по интервалу времени, в течение которого они находились на связи, по убыванию

```{r}
dataset1_with_intervals <- dataset2 %>% 
  mutate(Time.Interval = Last.time.seen - First.time.seen)

dataset1_with_intervals %>% 
  arrange(desc(Time.Interval)) %>% mutate(Time.Interval = seconds_to_period(Time.Interval)) %>% select(BSSID, First.time.seen, Last.time.seen, Time.Interval) %>% head
```

#### Задание 5. Обнаружить топ-10 самых быстрых точек доступа

```{r}
top_10_fastest_spots <- dataset1 %>%

  arrange(desc(Speed)) %>%

  select(BSSID, ESSID, Speed, Privacy) %>%

  head(10)

top_10_fastest_spots
```

#### Задание 6. Отсортировать точки доступа по частоте отправки запросов (beacons) в единицу времени по их убыванию

```{r}
dataset1 %>% select(BSSID,ESSID,X..beacons) %>% arrange(desc(X..beacons))
```

#### Данные клиентов

#### Задание 1. Определить производителя для каждого обнаруженного устройства

```{r}
dataset2 %>%

  filter(grepl("(..:..:..:)(..:..:..)", BSSID)) %>%

  distinct(BSSID)
```

\- 00:03:7F Atheros Communications, Inc.

\- 00:0D:97 Hitachi Energy USA Inc.

\- 00:23:EB Cisco Systems, Inc

\- 00:25:00 Apple, Inc.

\- 00:26:99 Cisco Systems, Inc

\- 08:3A:2F Guangzhou Juan Intelligent Tech Joint Stock Co.,Ltd

\- 0C:80:63 Tp-Link Technologies Co.,Ltd.

\- DC:09:4C Huawei Technologies Co.,Ltd

\- E0:D9:E3 Eltex Enterprise Ltd.

\- E8:28:C1 Eltex Enterprise Ltd.

#### Задание 2. Обнаружить устройства, которые НЕ рандомизируют свой MAC адрес

```{r}
dataset2 %>%

  filter(grepl("(..:..:..:)(..:..:..)", BSSID) & !is.na(Probed.ESSIDs)) %>%

  select(BSSID, Probed.ESSIDs) %>%

  group_by(BSSID, Probed.ESSIDs) %>%

  filter(n() > 1) %>%

  arrange(BSSID) %>%

  unique()
```

#### Задание 3. Кластеризовать запросы от устройств к точкам доступа по их именам. Определить время появления устройства в зоне радиовидимости и время выхода его из нее

```{r}
clustered_data <- dataset2 %>%

  filter(!is.na(Probed.ESSIDs)) %>%

  group_by(Station.MAC, Probed.ESSIDs) %>%

  arrange(First.time.seen)

cluster_summary <- clustered_data %>%

  summarise(Cluster_Start_Time = min(First.time.seen),

            Cluster_End_Time = max(Last.time.seen),

            Total_Power = sum(Power))

cluster_summary %>% head(10)
```

#### Задание 4. Оценить стабильность уровня сигнала внури кластера во времени. Выявить наиболее стабильный кластер. Для оценки стабильности оценить математическое ожидание и среднеквадратичное отклонение для каждого найденного кластера.

```{r}
stability_metrics <- clustered_data %>%

  group_by(Station.MAC, Probed.ESSIDs) %>%

  summarise(Mean_Power = mean(Power))

stability_metrics %>%

  arrange((Mean_Power)) %>% head(1)
```

## Вывод

В ходе выполнения практической работы мной были закреплены навыки работы с пакетом `dplyr` и языком R
