---
title: "Lab3"
author: Поташук Антон БИСО-01-20
format: 
    md:
        output-file: README.md
engine: knitr
---

## Цель работы

1.  Развить практические навыки использования языка программирования R для обработки данных
2.  Закрепить знания базовых типов данных языка R
3.  Развить практические навыки использования функций обработки данных пакета dplyr -- функции select(), filter(), mutate(), arrange(), group_by()

## Исходные данные

1.  ОС Windows
2.  RStudio

## План

1.  Запускаем RStudio
2.  Качаем пакеты nycflights13 и dplyr
3.  Анализируем встроенный в пакет nycflights13 набор данных с помощью языка R
4.  Создаём отчет

## Ход работы

Устанавливаем пакет nycflights13 с помощью команды install.packages(“nycflights13”) и пакет dplyr командой install.packages(“dplyr”)

Загружаем библиотеки nycflights13 и dplyr

```{r}
library(dplyr)
```

```{r}
library(nycflights13)
```

Анализируем встроенный в пакет nycflights13 набор данных с помощью языка R и отвечаем на вопросы:

#### Задание 1. Сколько встроенных в пакет nycflights13 датафреймов?

nycflights13::

Ответ: 5 (airlines, airports, flights, planes, weather)

#### Задание 2. Сколько строк в каждом датафрейме?

```{r}
nycflights13::airlines %>% nrow()
nycflights13::airports %>% nrow()
nycflights13::flights %>% nrow()
nycflights13::planes %>% nrow()
nycflights13::weather %>% nrow()
```

#### Задание 3. Сколько столбцов в каждом датафрейме?

```{r}
nycflights13::airlines %>% ncol()
nycflights13::airports %>% ncol()
nycflights13::flights %>% ncol()
nycflights13::planes %>% ncol()
nycflights13::weather %>% ncol()
```

#### Задание 4. Как просмотреть примерный вид датафрейма?

```{r}
nycflights13::airports %>% glimpse()
```

#### Задание 5. Сколько компаний-перевозчиков (carrier) учитывают эти наборы данных (представлено в наборах данных)?

```{r}
nycflights13::airlines %>% nrow()
```

#### Задание 6. Сколько рейсов принял аэропорт John F Kennedy Intl в мае?

```{r}
z <- filter(flights, month == 5 & origin == 'JFK')
count(z)
```

#### Задание 7. Какой самый северный аэропорт?

```{r}
a <- max(nycflights13::airports$lat, na.rm = TRUE)
nycflights13::airports %>% select(name,lat) %>% filter(lat==a)
```

#### Задание 8. Какой аэропорт самый высокогорный (находится выше всех над уровнем моря)?

```{r}
nycflights13::airports %>% arrange(desc(alt)) %>% select(name, alt) %>% top_n(1)
```

#### Задание 9. Какие бортовые номера у самых старых самолетов?

```{r}
a <- filter(planes, year != 'NA')
b <- min(a$year)
c <- filter(planes, year == b)
select (c, tailnum)
```

#### Задание 10. Какая средняя температура воздуха была в сентябре в аэропорту John F Kennedy Intl (в градусах Цельсия).

```{r}
a <- filter(weather, month == 9 , origin == 'JFK', temp != 'NA')
b <- summarize(a, delay = mean(temp, na.rm = TRUE ))
c <- 5/9*(b-32)
c
```

#### Задание 11. Самолеты какой авиакомпании совершили больше всего вылетов в июне?

```{r}
a <- filter(flights, month == 6, carrier != 'NA', month != 'NA')
b <- group_by(a, carrier)
c <- count(b, carrier)
d <- filter(c, n == max(c$n))
f <- filter(airlines, carrier == d$carrier)
f
```

#### Задание 12. Самолеты какой авиакомпании задерживались чаще других в 2013 году?

```{r}
a <- filter(flights, year == 2013, dep_delay != 'NA', arr_delay != 'NA', arr_delay > 0, dep_delay > 0)
b <- group_by(a,carrier)
c <- count(b,carrier)
d <- filter(c, n == max(c$n))
f <- filter(airlines, carrier == d$carrier)
f
```

## Вывод

В данной работе мною были освоены базовые навыки обработки данных с помощью языка R
